【裁判字號】    89,易,54
【裁判日期】    890608
【裁判案由】    傷害
【裁判全文】
臺灣苗栗地方法院刑事判決                    八十九年度易字第五四號
    公  訴  人  臺灣苗栗地方法院檢察署檢察官
    被      告  乙○○
    被      告  丙○○
右列被告因傷害案件，經檢察官提起公訴（八十八年度偵字第五五一九號），本院判
決如左：
        主  文
乙○○、丙○○共同傷害人之身體，各處有期徒刑肆月，如易科罰金均以參佰元折壹
日。
        事  實
一、乙○○及丙○○二人為朋友，於民國（下同）八十八年十一月五日下午五時許，
    在苗栗縣頭份鎮○○里○○路四六五號何健華經營之小吃店內用餐飲酒，因細故
    與鄰桌之甲○○發生爭執，乙○○及丙○○二人竟基於共同傷害人身體之犯意聯
    絡，由乙○○持小吃店之玻璃酒瓶砸甲○○頭部，丙○○則於甲○○跌倒在地時
    ，趨前用腳踢踹甲○○身體，致甲○○受有左前臂裂傷、右耳後裂傷及右上肢多
    處小挫擦傷等傷害。
二、案經被害人甲○○訴由苗栗縣警察局頭份分局報請台灣苗栗地方法院檢察署檢察
    官偵查起訴。
        理  由
一、訊據被告丙○○否認有右揭踢踹被害人甲○○之事實，辯稱當時飲酒不清楚自己
    有無踹被害人甲○○成傷云云。惟查右揭事實業據共同被告乙○○坦承有持小吃
    店之玻璃酒瓶砸甲○○頭部成傷並明確在卷（偵查卷第二十五頁、本院八十九年
    五月二十九日審理筆錄），核與告訴人甲○○指訴之情節相符，復經目擊證人即
    小吃店經營人何健華及胡美花供陳目擊被告二人毆打被害人成傷之過程明確在卷
    （見偵查卷第十五頁及第三十五頁反面以下），復有被害人之診斷證明書一份在
    卷足稽，事證明確，核被告丙○○之辯詞既與查證之事實不符，要屬飾卸刑責之
    詞，無足憑信，被告二人之傷害犯行，均堪以認定。
二、核被告乙○○及丙○○所為，均係犯刑法第二百七十七條第一項之傷害罪。又被
    告二人間具有犯意聯絡及行為分擔，均為共同正犯。被告丙○○雖辯稱當時有飲
    酒等云，審被告丙○○案發當時雖有飲酒，但尚知參與毆打被害人成傷，足見其
    意識清楚，並無精神耗弱情形，一併敘明。爰審酌被告等二人之品行、犯罪之動
    機、目的、手段、犯罪時所受之刺激、被害人所受傷害程度及被告等犯罪後之態
    度、迄未與被害人達成和解等一切情狀，各量處如主文所示之刑，並均諭知易科
    罰金之折算標準，以示懲處。
據上論結，應依刑事訴訟法第二百九十九條第一項前段，刑法第二十八條、第二百七
十七條第一項、第四十一條，罰金罰鍰提高標準條例第一條前段、第二條判決如主文
。
本案經檢察官吳義聰到庭執行職務。
中    華    民    國          八十九          年    六      月    七    日
                                    台灣苗栗地方法院刑事庭
                                        法  官  陳  鴻  斌
右正本證明與原本無異
如不服本判決應於送達後十日內向本院提出上訴狀
                                        書記官  陳  文  聰
中    華    民    國          八十九          年    六      月   十二   日
附錄法條：
刑法第二百七十七條第一項：傷害人之身體或健康者，處三年以下有期徒刑、拘役或
一千元以下罰金。


司法院資訊處製作；財團法人民間司法改革基金會備份。
